臺灣桃園地方法院刑事判決
                                    109年度侵訴字第29號
公  訴  人  臺灣桃園地方檢察署檢察官
被      告  吳家銚（原名：吳俊良）  



選任辯護人  呂丹琪律師
上列被告因妨害性自主案件，經檢察官提起公訴（108年度偵字
第27367、33964號）及移送併辦（109年度偵字第30946號），本
院判決如下：
    主  文
甲○○成年人故意對少年犯強制性交罪，處有期徒刑參年陸月；又
成年人利用少年故意對少年犯強制性交罪，共貳罪，均處有期徒
刑肆年。應執行有期徒刑拾年。
其餘被訴部分均無罪。
    事  實
一、甲○○與A男（代號AE000-A108005，民國00年00月生，真實姓
    名年籍詳卷）之父親前為同事，於98年間結識當時就讀國小
    四年級之A男、當時就讀國小四年級之C男（代號AE000-A108
    006，88年8月生，真實姓名年籍詳卷），於99、100年間結
    識當時就讀國小四年級之D男（代號AE000-A108007，89年12
    月生，真實姓名年籍詳卷），後於105年間結識當時就讀國
    中二年級之E男（代號AE000-A108002，91年3月生，真實姓
    名年籍詳卷）。
二、甲○○於結識D男後，先以打籃球、出遊等方式與D男相熟，進
    而與D男以乾哥、乾弟相稱，並出借手機供D男使用，其後陸
    續以若不聽從其指示即收回手機，並將毆打、叫黑道處理或
    帶去海邊泡水等使D男心生畏懼之方式，要求D男服從（公訴
    意旨所指其餘強制性交罪嫌部分，詳後述理由欄肆、無罪部
    分）；嗣於105年間之某日，與D男（89年12月生，當時係14
    歲以上未滿18歲之少年）、C男相約同至宜蘭縣某溫泉湯屋
    ，於當日某時許，利用其等泡湯過程中C男前往廁所暫離之
    機會，基於成年人對少年強制性交之犯意，要求D男為其口
    交（以其生殖器進入D男口腔），經D男拒絕後，承前揭要求
    D男服從其指示之方式脅迫D男，使D男心生畏懼，致其個人
    意願及決定意思遭受壓制，遂不得已而任甲○○之生殖器進入
    其口腔，而甲○○即以此方式，對D男強制性交得逞。
三、甲○○於結識A男後，先以打籃球、出遊等方式與A男相熟，其
    後陸續以若不聽從其指示將毆打、叫黑道找麻煩等使A男心
    生畏懼之方式，要求A男服從（公訴意旨所指其餘強制性交
    罪嫌部分，詳後述理由欄肆、無罪部分）；於結識E男後，
    先以打籃球、出遊等方式與E男相熟，其後陸續以若不聽從
    其指示將毆打、叫黑道找麻煩等使E男心生畏懼之方式，要
    求E男服從（公訴意旨所指其餘強制性交罪嫌部分，詳後述
    理由欄肆、無罪部分）；嗣於105年6、7月間之某日，邀約A
    男（87年12月生，當時係14歲以上未滿18歲之少年）、E男
    （91年3月生，當時係14歲以上未滿18歲之少年）至其當時
    位在桃園市大園區大觀路之租屋處，分別基於成年人利用少
    年故意對少年強制性交之犯意，要求A男、E男相互口交（以
    生殖器進入口腔）或肛交（以生殖器進入肛門），又要求A
    男、E男為其口交或受其肛交，經A男、E男拒絕後，承前揭
    要求A男、E男服從其指示之方式，脅迫A男、E男，使A男、E
    男心生畏懼，致其等個人意願及決定意思遭受壓制，遂不得
    已而依甲○○之指示相互口交或肛交，並任甲○○之生殖器進入
    其等口腔或肛門，而甲○○即以此方式，分別對A男、E男強制
    性交得逞。
    理  由
壹、本判決記載之說明：
　　按性侵害犯罪防治法所稱性侵害犯罪，係指觸犯刑法第221
    條至第227條、第228條、第229條、第332條第2項第2款、第
    334條第2項第2款、第348條第2項第1款及其特別法之罪；又
    司法機關所製作必須公示之文書，不得揭露被害人之姓名、
    出生年月日、住居所及其他足資識別被害人身分之資訊，性
    侵害犯罪防治法第2條第1項、第12條第2項分別定有明文。
    另性侵害犯罪防治法第12條所定其他足資識別被害人身分之
    資訊，包括被害人照片或影像、聲音、住址、親屬姓名或其
    關係、就讀學校與班級或工作場所等個人基本資料，性侵害
    犯罪防治法施行細則第6條亦有明定。經查：本案被告甲○○
    因妨害性自主案件，經檢察官提起公訴及移送併辦，為避免
    A男、C男、D男、E男及B男（代號AE000-A108002C，85年1月
    生，真實姓名年籍詳卷）之人身分遭揭露，依上開規定，對
    於其等及其等親友之姓名、年籍資料、住居所等足資識別身
    分之資訊，均予隱匿，合先敘明。　　
貳、起訴範圍之說明：
一、按檢察官之起訴書固應記載被告之犯罪事實及所犯法條，惟
    如記載不明確或有疑義，事關法院審判之範圍及被告防禦權
    之行使，自應於準備程序中，經由訊問或闡明之方式，先使
    之明確。茍法院就起訴書所記載關於被告犯罪事實及所犯法
    條不明確或有疑義之部分，經由訊問或闡明之方式，加以更
    正，當事人復無爭執，則法院就已更正之被告犯罪事實及所
    犯法條，依法定訴訟程序進行審判，即不能指為違法（最高
    法院109年度台上字第5859號判決意旨參照）。
二、本案起訴書雖於犯罪事實欄一記載「甲○○…於附表所示時間
    、在附表所示地點、以附表所示方式、對附表所示之人強制
    性交得逞」等語，並在證據並所犯法條欄二記載「被告就附
    表編號1、3號所為，係犯刑法第222條第1項第2款之加重強
    制性交罪嫌」等語，然細繹附表編號1備註欄已載明「被告
    於95年間起至108年2月10日前止，以每週對告訴人A男強制
    性交1至2次頻率部分，另為不起訴處分」等語、附表編號6
    備註欄已載明「被告自103年1、2月間起至107年3、4月間止
    ，以每週對告訴人D男強制性交2至3次頻率部分，另為不起
    訴處分」等語、附表編號9備註欄已載明「被告自105年2月
    間起至107年間，以每週對告訴人E男強制性交1至2次頻率部
    分，另為不起訴處分」等語，是本案被告被訴之犯罪事實，
    似僅限於附表編號2、3、4、5、7、8、10、11、12、13等部
    分，而不包含附表編號1、6、9等部分。而就此起訴範圍之
    疑義，檢察官於本院109年6月11日準備程序中經受命法官就
    附表編號2、3、4、5、7、8、10、11、12、13等部分向被告
    確認答辯要旨，並向檢察官、被告及辯護人確認證據能力及
    證據調查之意見時，未陳明起訴範圍包含附表編號1、6、9
    等部分（見本院卷一，第71至77頁），嗣於本院111年8月23
    日審判中經審判長詢問後，亦陳明確認附表編號1、6、9等
    部分不在本案起訴之範圍（見本院卷三，第89頁），是本院
    自應以附表編號2、3、4、5、7、8、10、11、12、13等部分
    為本案審判範圍，先予敘明。
參、有罪部分：
一、證據能力之說明：　　
  ㈠按被告以外之人於審判外之陳述，雖不符刑事訴訟法第159條
    之1至第159條之4之規定，而經當事人於審判程序同意作為
    證據，法院審酌該言詞陳述或書面陳述作成時之情況，認為
    適當者，亦得為證據；當事人、代理人或辯護人於法院調查
    證據時，知有第159條第1項不得為證據之情形，而未於言詞
    辯論終結前聲明異議者，視為有前項之同意，刑事訴訟法第
    159條之5定有明文。本判決下列認定事實所引用之被告以外
    之人於審判外所為之供述證據（包含人證與文書證據），檢
    察官、被告及其辯護人對於此部分之證據能力均未予爭執，
    且迄言詞辯論終結前亦未聲明異議（見本院卷一，第75頁；
    卷三，第44、81至91頁），本院審酌上開證據資料製作時之
    情況，無違法、不當或顯不可信之狀況，認為以之作為證據
    為適當，均得作為證據。
  ㈡本判決下列認定事實所引用之非供述證據，無證據證明係公
    務員違背法定程序取得之證據，且與本案待證事實具有自然
    之關聯性，均得作為證據。
二、認定事實所憑之證據及理由：
  ㈠訊據被告固坦承認識A男、B男、C男、D男、E男，曾傳送訊息
    與A男、D男、E男等人，告知若不答應出來就會給予懲罰等
    情不諱，惟矢口否認涉有上揭犯行，辯稱：我們打球有爭執
    ，那些提告的人都打過球，都是一起認識，他們彼此都認識
    ，我們常常會玩遊戲，我也會被他們懲罰，例如彈耳朵，我
    有時候會教他們做體能訓練，以前常常被他們晃點，會生氣
    ，我私底下比較兇，例如打球，他們都會說不要打你太暴力
    了，但還是約了會打等語（見本院卷一，第72至75頁）。經
    查：
　㊀事實欄一、二（即D男部分，對應起訴書附表編號8）事實之
    認定：
　⑴被告於98年間結識當時就讀國小四年級之C男（88年8月生）
    ，於99、100年間結識當時就讀國小四年級之D男（89年12月
    生），因打籃球、出遊等原因與C男、D男相熟，另與D男以
    乾哥、乾弟相稱，並出借手機供D男使用，於105年間之某日
    ，與D男、C男相約同至宜蘭縣某溫泉湯屋，嗣於107年1、2
    月間以暱稱「大哥」傳送卷附通訊軟體Messenger訊息與D男
    等情，業據被告於警詢、偵訊及本院準備程序時所是認（見
    臺灣桃園地方檢察署〈下同〉108年度偵字第27367號卷，第74
    至75、81至82、88頁；本院卷一，第74頁），並經證人C男
    、D男（即被害人）於警詢、偵訊及本院審判中證述在案（
    見108年度他字第1934號卷，第33、39至41、52、55至56頁
    ；108年度偵字第27367號卷，第53、101至104頁；本院卷一
    ，第326至327、329至331、332至334、337至342頁；本院卷
    二，第47、54至59頁），復有C男、D男之性侵害案件代號與
    真實姓名對照表、被告與D男間之通訊軟體Messenger訊息在
    卷可憑（見108年度他字第1934號不公開卷，第7、9頁；108
    年度偵字第33964號卷，第109至111頁），此部分之事實，
    首堪認定。
　⑵證人D男於警詢、偵訊及本院審判中證述如下：
　　①於警詢證稱：我有一段時間是被告的乾弟，我跟他是打球
      認識的；被告知道我的實際年齡，他有看過我穿國中制服
      ；第一次是在我國中二年級，被告說要我幫他口交，如果
      不要的話，就要把借我的手機拿走，所以我就順從他，之
      後他都會找機會約我出去，要我幫他口交或對我肛交；被
      告有拿手機借我使用，有時也會帶我去網咖、看電影或打
      棒球，都是由他出錢；被告對我為性交時，我都口頭拒絕
      ，但還是沒用，他還是會強迫我和他發生性行為；被告要
      我幫他口交或肛交，如果我不服從，就以要我將手機拿回
      去、威脅毆打我、徒手彈我生殖器、叫黑道處理我或要將
      我帶去海邊泡水等方式脅迫我，令我心生畏懼；有一次被
      告帶我跟C男去南部泡溫泉，當時C男去上廁所時，被告就
      逼迫我幫他口交，C男回來後我們就停止行為，C男可能從
      窗戶外有看到我們，之後回到車上時，C男就問我為什麼
      要幫被告口交，我有跟C男說我是被逼的等語（見108年度
      他字第1934號卷，第39至40頁；108年度偵字第27367號卷
      ，第56至57頁）。
　　②於偵訊時證稱：被告在我國二時一開始以買手機為代價要
      我幫他口交，我不知道如何拒絕就同意了，那次之後被告
      就會要我晚上去找他，要我幫他口交，我有拒絕，但被告
      強硬的態度，我不知道怎麼辦，只好幫他口交；被告都會
      以威脅的方式說他會找有黑道背景的人來找我，迫使我跟
      他出去；被告有用手彈過我的生殖器；被告叫我幫他口交
      ，我有照做，因為不照做的話被告會強迫我做，不然就是
      會威脅我，說會彈生殖器或帶我去泡海水；有一次被告帶
      我跟C男一起去泡溫泉，被告強迫我幫他口交，當時出遊
      回家後，C男突然問我為何要幫被告口交，我才知道C男有
      看到，我有跟C男說我並非自願；C男去廁所時被告叫我幫
      他口交，C男說他是在窗戶那邊看到；在溫泉遭被告侵犯
      的地點是在宜蘭，警詢說在南部的溫泉，是警察記錯了等
      語（見108年度他字第1934號卷，第55至56頁；108年度偵
      字第27367號卷，第102至104頁）。
　　③於本院審判中證稱：第一次被告要我幫他口交，因為他有
      借我一支手機，說要把手機拿回去，我如果幫他口交的話
      就不會拿回去；去宜蘭泡溫泉的時候我念高中一年級，當
      時還有C男，被告趁C男去廁所時叫我幫他口交，然後C男
      在廁所的窗戶看到，我沒有發現C男在看，C男出來時問我
      為什麼要這樣做，我跟他說沒有辦法；我們泡溫泉的地點
      是在宜蘭，因為那時候有C男跟我一起去，所以我才願意
      一起去泡溫泉，當天泡湯被告叫我口交時，我沒有大聲喊
      救或直接跟C男求救，因為不敢；整體而言被告都是用手
      機或用乾爹威脅我，我才不敢反抗；我不敢阻止他，我只
      能口頭上跟他講說我不要等語（見本院卷一，第325至327
      、329至330、333至334、337、340至341頁）。
　　④綜觀證人D男上揭所證，就被告前陸續以若不聽從其指示即
      收回手機，並將毆打、叫黑道處理或帶去海邊泡水等方式
      ，要求D男服從，嗣於105年間之某日，與D男、C男相約同
      至宜蘭縣某溫泉湯屋，於當日某時許，利用其等泡湯過程
      中C男前往廁所暫離之機會，要求D男為其口交（以其生殖
      器進入D男口腔），經D男拒絕後，承前揭要求D男服從其
      指示之方式脅迫D男，使D男心生畏懼，致其個人意願及決
      定意思遭受壓制，遂不得已而任被告之生殖器進入其口腔
      等基本事實，前後證述大致相符，亦未有何顯難採信之處
      ，已堪採信。
　⑶依卷附被告與D男間之通訊軟體Messenger訊息所示（見108年
    度偵字第33964號卷，第109至111頁），被告於107年1、2月
    間以暱稱「大哥」傳送：「再讓我講一次你就死定」、「還
    不願意去用」、「我打人也要時間」、「定位再讓我說我就
    打人」、「那我們事情要怎麼處理」、「這種天氣泡海水應
    該很爽吧」、「今天請你給我準時到」等訊息與D男，要求D
    男提供定位、要求D男與之見面。而證人D男就此於偵訊時證
    稱：當時被告一直要我下載一個定位的APP，因為我想保有
    我自己的隱私，不想讓被告知道我在哪裡，所以我拒絕，被
    告就表示要打我等語（見108年度他字第1934號卷，第56頁
    ）。佐以證人D男於警詢時證稱：我與被告發生性行為後心
    情很不好，而且被告有要求我的行蹤都要跟他報告，我會不
    敢出門，怕出門遇到他，可能會讓他不開心，就會藉此要我
    跟他發生性行為等語（見108年度他字第1934號卷，第40至4
    1頁）；又被告於警詢時供稱：因為D男跟我起衝突，已經約
    好要見面講清楚，結果他爽約我，我才會傳送那些文字（即
    上揭卷附被告與D男間之通訊軟體Messenger訊息）給他，是
    何衝突時間太久我忘記了等語（見108年度偵字第27367號卷
    ，第82頁），於偵訊時供稱：我跟D男是乾哥、乾弟，我是
    過度關心他等語（見108年度偵字第27367號卷，第88頁），
    堪認被告確有以使D男心生畏懼之方式，要求D男告知行蹤或
    要求D男見面等行為，是D男上揭所證被告陸續以使D男心生
    畏懼之方式，要求D男服從等詞，實非無稽。再參以證人A男
    、B男、C男、E男於警詢、偵訊及本院審判中，亦分別證稱
    被告有陸續以若不聽從指示將毆打、叫黑道找麻煩等使其等
    心生畏懼之方式，要求其等服從等情（見108年度他字第193
    4號卷，第22至23、49至50頁；108年度偵字第27367號卷，
    第46至47、100頁；本院卷一，第238至239、247至250、253
    至257、264至266頁。108年度偵字第27367號卷，第60至61
    、105頁；本院卷一，第167至168、174、182至185頁。108
    年度他字第1934號卷，第33至34、52至53頁；108年度偵字
    第27367號卷，第52至53、101至102頁；本院卷二，第47、5
    1、55頁。108年度他字第1934號卷，第6至8頁；108年度偵
    字第27367號卷，第36至38、97至98頁；本院卷二，第63、6
    8至71頁），是此手法之同一性，亦可徵被告有陸續以使D男
    心生畏懼之方式，要求D男服從等事實。
　⑷證人C男於警詢、偵訊及本院審判中證稱：我兩年前（註：偵
    訊時間為108年4月12日）跟被告、D男一起去南部泡溫泉時
    ，我去上廁所回來，就看到D男在幫被告口交，我當天上車
    後有問D男是否是自願幫被告口交，D男說他不是自願的；D
    男說沒有辦法，是被告強迫的；我當時起來尿尿，回來的時
    候看到被告坐在溫泉的上面，D男幫被告口交，然後我回來
    的時候，他們就趕快回復剛剛的動作，就是泡溫泉；那時因
    為我年紀小，害怕被告叫我幫他口交，也怕被告打我，所以
    我就沒有在現場揭穿被告；當時是去宜蘭泡溫泉，我（之前
    ）做筆錄講錯了，確定是宜蘭，因為有魚池吃腳的事情等語
    （見108年度他字第1934號卷，第52頁；108年度偵字第2736
    7號卷，第53、102頁；本院卷二，第57至58頁）。是證人C
    男亦證稱被告於105、106年間之某日，與D男、C男相約同至
    宜蘭縣某溫泉湯屋，於當日某時許，被告利用其等泡湯過程
    中C男前往廁所暫離之機會，由D男為其口交（以其生殖器進
    入D男口腔）等情，核與證人D男前揭所證之基本事實相符。
    復佐以前述被告陸續以使D男心生畏懼之方式，要求D男服從
    乙情，堪認被告於105年間之某日，與D男、C男相約同至宜
    蘭縣某溫泉湯屋，於當日某時許，利用其等泡湯過程中C男
    前往廁所暫離之機會，要求D男為其口交（以其生殖器進入D
    男口腔），經D男拒絕後，承前揭要求D男服從其指示之方式
    脅迫D男，使D男心生畏懼，致其個人意願及決定意思遭受壓
    制，遂不得已而任被告之生殖器進入其口腔等事實。
　㊁事實欄一、三（即A男、E男部分，對應起訴書附表編號10）
    事實之認定：　　
　⑴被告於98年間結識當時就讀國小四年級之A男（87年12月生）
    ，於105年間結識當時就讀國中二年級之E男（91年3月生）
    ，因打籃球、出遊等原因與A男、E男相熟，嗣以暱稱「銚」
    傳送卷附通訊軟體Messenger訊息與E男，以暱稱「甲○○」傳
    送卷附通訊軟體LINE訊息與A男等情，業據被告於警詢、偵
    訊、本院準備程序及審判中所是認（見108年度偵字第27367
    號卷，第74至75、77至80、88頁；本院卷一，第74、267頁
    ），並經證人A男、E男（均即被害人）於警詢、偵訊及本院
    審判中證述在案（見108年度他字第1934號卷，第6至8、22
    至24、49至50頁；108年度偵字第27367號卷，第35至37、45
    至46、96至100頁；本院卷一，第233、249至250、264至265
    頁；本院卷二，第62、71至72頁），復有A男、E男之性侵害
    案件代號與真實姓名對照表、被告與A男間之通訊軟體LINE
    訊息、被告與E男間之通訊軟體Messenger訊息在卷可憑（見
    108年度他字第1934號不公開卷，第5、19頁；108年度偵字
    第33964號卷，第53至68、85至88頁），此部分之事實，首
    堪認定。
　⑵證人A男、E男於警詢、偵訊及本院審判中證述如下：　　
　　①證人A男於警詢及偵訊時證稱：第一次是在我國小一年級某
      天晚上，被告帶我去大園華興池，他跟我聊天後叫我幫他
      口交，我那時還小不懂就幫他口交，被告就叫我不要跟別
      人說，到我升上國中後，以威脅我自身及我朋友的安全，
      或我不與他發生性行為就要公布我的裸照，威脅我必須與
      他口交或肛交，如果我不願意他便會罵我白癡等一些不好
      聽的話或動手打我，再強迫我與他口交或肛交；只要我不
      與他發生性行為，被告便會徒手打我生殖器、頭部以致我
      身體紅腫，也會說他會找人來打我和我朋友，還會限制我
      出去玩的時間，凡事都要跟他報備，如果我沒有和他報備
      ，他就會說要「懲罰」我，也就是要幫他口交；也會以愛
      的小手或橡皮筋打我的生殖器；只要我拒絕，被告就會以
      黑道背景來威脅我，或稱要毆打我，我怕被他修理，還說
      我欠他「懲罰」，才會一直跟他出門；「懲罰」就是要被
      他性侵的意思；被告一定知道我實際的年齡，他有看過我
      穿國小制服；被告也曾強迫我與E男一同發生性行為；被
      告會找E男一起3P，由我跟E男幫被告口交，或我們都遭被
      告肛交等語（見108年度他字第1934號卷，第22至24、45
      至47、49至50頁；108年度偵字第27367號卷，第98至100
      頁）。
　　②證人A男於本院審判中證稱：被告第一次對我性侵，是在國
      小一年級，在大園華興魚池有涼亭的地方，那時候是晚上
      ，被告要求我嘴巴對他的生殖器，當時我可能太小不太懂
      這些東西，所以就做了；被告（之後）威脅的方式就是說
      「你如果不出來，我可能要對你怎樣」、「我們睡覺的次
      數還有多少，你要出來處理完才能走」，或如果今天不出
      來就是跟他做那些事情的次數增加；我跟E男一起被被告
      性侵不止一次，在被告（大園）租屋處的那次，是高中或
      大學的時候，因為被告說我們次數還沒結束，說你不來就
      試試看，我對他有點陰影，他不管說什麼，我就是會害怕
      ，他也有提到找黑道，就可能找黑道把你帶走或擄走，這
      一次是我跟被告口交，E男有跟被告口交，我跟E男互相口
      交，是被告叫我們這樣做，他在旁邊看，他就是言語上比
      較兇叫我們一定要做，我沒有辦法反抗，因為我身形比較
      弱小；跟E男在被告家（租屋處）做的那一次，我有表示
      我不想要這樣，我情緒上有點激動，我就說我不要那樣，
      被告就說「我不管」；E男也不願意，因為E男事後有跟我
      說他不想要再這樣下去，E男說他很害怕，但不敢對被告
      怎樣，因為被告有時候跟我們說他有黑道背景，然後我們
      就會怕；E男跟我講這些話時有難過等語（見本院卷一，
      第240、244、247至250、252至256、262至263頁）。
　　③證人E男於警詢及偵訊時證稱：一開始是與被告打球認識，
      之後用臉書加我為好友，開始聊天約出去玩，出去玩幾次
      後就帶我到大園華興池要我幫他口交；第一次是發生在我
      國中二年級下學期，我有出手抗拒並以言語阻止，被告不
      理會我，強迫對我口交至射精後，便強押我的頭叫我幫他
      口交；之後皆違反我的意願，以我家人或朋友的安全威脅
      我必須幫他口交或肛交，如果我不願意他便會用言語恐嚇
      或動手毆打我，會徒手打我身體，以愛的小手或橡皮筋打
      我的生殖器，他都會自稱有黑道背景，只要我不與他發生
      性行為，他都說要找我家人和朋友的麻煩；被告有時候會
      打電話給他「乾爹」、「大哥大」對話，但我不確定有沒
      有真的撥出；只要我想要推掉（與被告一同出門）被告就
      會找我公司同事或A男約我出門，每次我跑走被告就會用
      我向他購買的手機定位找到我，有一次我將手機遺失，被
      告撿到後跑到我家，還打我巴掌；被告還說我欠他「懲罰
      」，我才會一直跟他出門；「懲罰」就是要被他性侵的意
      思，被告會限制我人身自由，要我每天定時打電話向他報
      備，或出去玩也要跟他說，定位也要隨時開啟，他都會出
      現在附近，只要違反了就說要「懲罰」我；被告知道我實
      際年齡，我有告訴過他，他也有看過我穿國中制服；我國
      三（約105年6、7月）起，被告都會找A男3個人一起，被
      告會對我及A男肛交，也會強迫我跟A男相互肛交；剛開始
      是被告找我跟A男一起出來，叫我認A男當哥哥，如果要懲
      罰我們兩個就是一起，我跟A男有試著要反駁，但被告都
      會用他後面的乾爹跟大哥來強迫我們，一開始是叫我跟A
      男幫他口交，之後他會對我或A男肛交，之後又會逼我跟A
      男互相肛交，地點在大觀路上被告租屋處等語（見108年
      度他字第1934號卷，第6至7頁；108年度偵字第27367號卷
      ，第35至38、96至98頁）。
　　④證人E男於本院審判中證稱：第一次遭被告侵犯的實際時間
      我不確定，是在大園華興魚池旁的涼亭，被告要求我幫他
      口交，當下我有反抗，試圖推開被告，但被告力氣很大我
      根本沒有辦法；持續下來被告都是用威脅、強迫的方式，
      甚至用他嘴巴所講背後勢力來威脅，所以我沒辦法反抗；
      我有跟A男一起遭被告性侵，105年6、7月間那一次，因為
      被告想要我跟A男間認乾哥、乾弟，我們兩個只要其中一
      邊有犯錯或做錯什麼，受罰要一起，那次我跟A男間有口
      交、肛交，是被告叫我們做的，我們不願意，被告利用他
      背後的黑道勢力強迫我們，這一次我跟A男也分別有跟被
      告口交、肛交，A男後面也沒有抵抗，因為A男前面也是遭
      被告威脅，差不多我那時候一樣的對話；A男曾向我透露
      他很想自殺，已經得了憂鬱症，是在講A男遭被告性侵的
      時候A男這樣講；對話紀錄中的「懲罰」代表肛交、口交
      ，被告講「懲罰」就是找我出來肛交、口交等語（見本院
      卷二，第62至64、67至69、71至72頁）。
　　⑤綜觀證人A男、E男上揭所證，就被告前陸續以若不聽從其
      指示將毆打、叫黑道找麻煩等使A男、E男心生畏懼之方式
      ，分別要求A男、E男服從，嗣於105年6、7月間之某日，
      邀約A男、E男至其當時位在桃園市大園區大觀路之租屋處
      ，要求A男、E男相互口交（以生殖器進入口腔）或肛交（
      以生殖器進入肛門），又要求A男、E男為其口交或受其肛
      交，經A男、E男拒絕後，承前揭要求A男、E男服從其指示
      之方式，脅迫A男、E男，使A男、E男心生畏懼，致其等個
      人意願及決定意思遭受壓制，遂不得已而依被告之指示相
      互口交或肛交，並任被告之生殖器進入其等口腔或肛門等
      基本事實，前後證述要旨一致，且互核相符，亦未有何顯
      難採信之處，已堪採信。至證人A男、E男就被告該次要求
      其等相互性交，及被告對其等性交，是否均包含口交、肛
      交等行為，雖略有不一致之處，然其等於警詢（108年2月
      、10月間）、偵訊（108年4月、11月間）及本院審判中（
      109年10月、110年5月間）證述之時間，距離其等被害時
      （105年6、7月間），已有相當之時日，且依證人A男、E
      男上揭所證，被告陸續以使其等心生畏懼之方式，分別要
      求其等服從，歷時達數年之久，參以常人對於過往事物之
      記憶，隨時日之間隔而漸趨模糊，自難期待能如同錄影、
      錄音重播般地，將過往事物之情境完全呈現，而可於事後
      之司法程序，歷次證述均得以分毫不差地描述案發過程之
      全貌，故就細節之記憶，因時間之經過而逐漸淡忘，致發
      生前後所述不盡一致之情形，實乃合乎常情，自不能以證
      人A男、E男在細節上記憶之偏差，而否認其等主要內容陳
      述（即被告該次要求其等相互性交，及被告對其等性交等
      節）之真實可信度。
　⑶卷附被告與A男間之通訊軟體LINE訊息、被告與E男間之通訊
    軟體Messenger訊息所示內容如下：　　
　　①依卷附被告與A男間之通訊軟體LINE訊息所示（見108年度
      偵字第33964號卷，第85至88頁），被告以暱稱「甲○○」
      傳送：「我講過了這星期我要找你聊你自己安排時間不然
      我也會去找你」、「你不要一直在給我逃避了可以嗎難道
      你要讓我每天晚上都找你」、「星期天一點我會在土地公
      廟等你我只想把話講清楚你如果一直讀不出來那我就真的
      會生氣了」、「反正時間允許的話可以懲罰用完我就要把
      它用完所以我不浪費任何一次機會」等訊息與A男，要求A
      男與之見面。佐以被告於警詢時供稱：「懲罰」是因為我
      跟A男是乾哥、乾弟關係，我是為了他好，才拿愛的小手
      打他；因為我跟A男有爭執，加上太關心他，所以才想找
      他出來聊天，因為我跟他還是會見到面，所以我才想約他
      出來把話講清楚，就不會尷尬了等語（見108年度偵字第2
      7367號卷，第79至80頁），堪認被告確有以使A男心生畏
      懼之方式，要求A男見面等行為，是A男上揭所證被告陸續
      以使A男心生畏懼之方式，要求A男服從等詞，實非無稽。
　　②依卷附被告與E男間之通訊軟體Messenger訊息所示（見108
      年度偵字第33964號卷，第53至68頁），被告以暱稱「銚
      」傳送：「可以今天都用好嗎我不想回去又為了幫你延一
      天而被剝奪給你的福利，這個福利是關係到你以後有沒有
      威脅的福利你確定不要」、「我知道我大哥大有時候是在
      威脅你我也知道」、「我為了要保護你們兩個我已經壓力
      很大了而且他答應的事情這次絕對不會隨口說說」、「我
      真的很想保護你女朋友不要一直害他可以嗎」、「我講過
      了這是關係到你跟你女朋友的事情」、「我嘴巴是講要找
      你乘法（懲罰）其實藥（要）跟你講事情」、「快點出來
      你以後不會有什麼威脅了」、「我這件事情一定要當面講
      這是我乾爹也交代說要當面講我才能講」、「我可不想連
      累你女朋友我講過很多次」、「別忘了我乾爹還在派人看
      你女朋友」、「目前可以先不要有懲罰你不出來什麼都不
      用講」、「快一點出來」、「可以沒有懲罰可是沒有任何
      瓜葛就是不可能因為我乾爹已經認為你是我弟弟了」、「
      我最後再問你一次你確定不管你女友的安危」、「我跟你
      講過了我乾爹一定會先找你女朋友下手」、「快一點」、
      「那我要直接進去敲門了」、「七點前你不回我我就剁了
      你」、「你定位怎麼怪怪的」、「下次彈100下」、「如
      果你忘記我乾爹可能會直接跑去你家拜訪你」等訊息與E
      男，要求E男與之見面。佐以被告於警詢時供稱：我與E男
      是乾哥、乾弟關係，所以E男做錯事情，我會以愛的小手
      打他手臂及屁股，我是關心E男才規定他每天要打電話給
      我，那一天（發現E男外出）很晚了，APP定位怪怪的，我
      才出門去找E男；乾爹是我虛構的人物，因為E男跟他女朋
      友都會聊天到很晚，怕他工作不正常才會虛構乾爹恐嚇E
      男的女友，我只是看E男那陣子有心事，才會虛構乾爹這
      個人物恐嚇E男說要找他女友下手，逼迫E男出來聊天等語
      （見108年度偵字第27367號卷，第76至78頁）；
　　　證人AE000-A108002B（91年5月生，真實姓名年籍詳卷）
      於警詢時證稱：107年4、5月間我去E男家住，晚上我跟E
      男去買泡麵，剛好那天E男手機遺失，被告用手機定位找
      到E男手機並拿到他家，質問E男為何晚上跑出門，我有聽
      到E男疑似被被告打巴掌的聲音，但那時我還不知道E男有
      遭被告性侵，另外被告要求E男每晚約10、11時要打電話
      給他，要確認我有沒有在E男家；107年11月那陣子我常去
      E男家，被告有時候會去E男家找他，某天晚上E男跟我說
      被告叫我不要常去E男家住，我追問原因，E男才對我訴說
      他遭被告逼迫自慰、毆打，他很害怕所以不得不聽從被告
      的話，我才知道他被被告性侵、毆打過等語（見108年度
      偵字第33964號卷，第49至50頁），堪認被告確有以使E男
      心生畏懼之方式，要求E男回報行蹤及與之見面等行為，
      是E男上揭所證被告陸續以使E男心生畏懼之方式，要求E
      男服從等詞，實非無稽。
　　③再參以證人B男、C男、D男於警詢、偵訊及本院審判中，亦
      分別證稱被告有陸續以若不聽從指示將毆打、叫黑道找麻
      煩等使其等心生畏懼之方式，要求其等服從等情（見108
      年度偵字第27367號卷，第60至61、105頁；本院卷一，第
      167至168、174、182至185頁。108年度他字第1934號卷，
      第33至34、52至53頁；108年度偵字第27367號卷，第52至
      53、101至102頁；本院卷二，第47、51、55頁。108年度
      他字第1934號卷，第53至54、55至56頁；108年度偵字第2
      7367號卷，第56、103頁；本院卷一，第329至333、341至
      342頁），是此手法之同一性，亦可徵被告有陸續以使A男
      、E男心生畏懼之方式，要求A男、E男服從等事實。
  ⑷綜上，被告前陸續以若不聽從其指示將毆打、叫黑道找麻煩
    等使A男、E男心生畏懼之方式，分別要求A男、E男服從，嗣
    於105年6、7月間之某日，邀約A男、E男至其當時位在桃園
    市大園區大觀路之租屋處，要求A男、E男相互口交（以生殖
    器進入口腔）或肛交（以生殖器進入肛門），又要求A男、E
    男為其口交或受其肛交，經A男、E男拒絕後，承前揭要求A
    男、E男服從其指示之方式，脅迫A男、E男，使A男、E男心
    生畏懼，致其等個人意願及決定意思遭受壓制，遂不得已而
    依被告之指示相互口交或肛交，並任被告之生殖器進入其等
    口腔或肛門等情，既經證人A男、E男分別證述明確，且互核
    相符，復有卷附被告與A男間之通訊軟體LINE訊息、被告與E
    男間之通訊軟體Messenger訊息可稽，又有證人AE000-A1080
    02B、B男、C男、D男之證述在案可參，是此部分之事實，應
    堪認定。
　㈡被告固另辯稱：為什麼他們（即上開被害人）長大還願意跟
    我出遊、打球，還願意一直跟我見面，他們如果對我有恐懼
    ，我對他們有做這種行為，他們應該躲我遠遠的，不是我約
    他們出來打球就願意出來打球、約他們出去玩還願意跟我出
    去玩，這不合理等語（見本院卷三，第91頁）。然被告上揭
    執辯之詞，業經證人A男、D男、E男分別證述其等何以因被
    告行為而服從被告之情由如前，並分別提出各自與被告間之
    通訊軟體對話紀錄為佐，參以其等所處情境，其等所述情由
    未有何難以採信之處。況性侵害之被害人於遭逢侵害後，對
    外表現之方式因人而異、不一而足，本無所謂想像之「典型
    被害人」形象，每個人面對重大事件之決定與處理，或有積
    極明快、或有消極被動而猶豫不決等不同態度，尤以本案對
    於被害人而言，實屬難堪之事，相類事件多有被害人隱忍不
    發，衡情A男、D男、E男等被害人自會考量倘未順從被告，
    甚或逕予提出申告，對於其等既有生活之影響，因而裹足不
    前或躊躇游移，尚不違背情理，且非每個人均能有充足之家
    庭、親友等支持系統，於遭逢侵害後，有得傾訴之對象而旋
    能傾訴被害之經過及心情，並能即時尋求有效之協助與支援
    ，此觀其等各自於警詢時所述與被告發生性行為後之感受及
    何以嗣始報案等節即明（見108年度他字第1934號卷，第7至
    8、24、40至41頁）。況證人A男、D男、E男等人之所證，既
    有卷內事證佐證，已然可信，均已如前所述，自不能以被告
    上揭所辯，遽謂其等所證不實。是被告此部分之所辯，實無
    可採。
　㈢從而，本案事證明確，被告所為上開犯行，均堪以認定，皆
    應依法論科。
三、論罪科刑：
　㈠被告於行為時為已滿20歲之成年人，D男於案發時（即事實欄
    二所載），A男、E男於案發時（即事實欄三所載），均係14
    歲以上未滿18歲之少年，已如前述，屬兒童及少年福利與權
    益保障法第2條所稱之少年，而被告與其等相熟，知悉其等
    年齡等情，亦經證人A男、D男、E男於警詢時證述明確（見1
    08年度他字第1934號卷，第7、23、40頁）。是核被告就事
    實欄二之所為，係犯兒童及少年福利與權益保障法第112條
    第1項前段、刑法第221條第1項之成年人故意對少年犯強制
    性交罪；就事實欄三之所為，均係犯兒童及少年福利與權益
    保障法第112條第1項前段、刑法第221條第1項之成年人利用
    少年故意對少年犯強制性交罪。
　㈡被告利用A男對E男之強制性交犯行，及利用E男對A男之強制
    性交犯行，應分別論以間接正犯（最高法院92年度第1次刑
    事庭會議決議意旨參照）。
  ㈢被告利用A男對E男之強制性交犯行，及其對E男親為之強制性
    交犯行，在自然意義上雖非單一行為，然時間、地點相同，
    手段相衍承繼，依其整體犯罪計畫以觀，均為其犯罪歷程實
    行之一環，各行為難以強行分離，又有行為局部重疊合致之
    情形，在刑法之評價上，以合為包括一行為予以評價為當，
    是應論以接續犯。
　㈣被告利用E男對A男之強制性交犯行，及其對A男親為之強制性
    交犯行，在自然意義上雖非單一行為，然時間、地點相同，
    手段相衍承繼，依其整體犯罪計畫以觀，均為其犯罪歷程實
    行之一環，各行為難以強行分離，又有行為局部重疊合致之
    情形，在刑法之評價上，以合為包括一行為予以評價為當，
    是應論以接續犯。
　㈤被告所犯上開3罪（對A男、D男、E男）犯意各別，行為互殊
    ，且性自主決定權乃個人一身專屬且隨時存在之權利，自應
    分論併罰。　　　
　㈥按兒童及少年福利與權益保障法第112條第1項前段於成年人
    利用少年實施犯罪，及故意對少年犯罪者，均設有加重其刑
    之規定，前者則為防止成年人利用少年犯罪而設，後者係為
    保障少年之安全，並補充刑法刑度之不足，各有其立法用意
    ，僅為求法條文句之簡潔，始合併於同一條文，既非就同一
    刑罰加重事由或立法目的而有二個以上之加重規定，二者間
    即應無競合重疊或有擇一適用之關係（最高法院96年度台上
    字第4778號判決意旨參照）。是被告就事實欄二所犯兒童及
    少年福利與權益保障法第112條第1項前段、刑法第221條第1
    項之成年人故意對少年犯強制性交罪，應依上揭規定，加重
    其刑；就事實欄三所犯兒童及少年福利與權益保障法第112
    條第1項前段、刑法第221條第1項之成年人利用少年故意對
    少年犯強制性交罪，共2罪，均應依上揭規定，遞加重其刑
    。
　㈦爰以行為人之責任為基礎，審酌被告智識健全，僅為滿足一
    己之私慾，對不同被害人施以前揭犯行，顯不尊重被害人等
    人之性自主權，造成被害人等人身心受創，影響其等發展及
    生活甚鉅，所為甚為可訾，又犯後矢口否認犯行，態度顯屬
    可議，並兼衡被告本案行為動機、目的、手段，及其於警詢
    時所陳之職業、教育程度、家庭經濟狀況（見108年度偵字
    第33964號卷，第23頁）等一切情狀，量處如主文所示之刑
    ，並就其所犯之罪整體評價其應受非難及矯治之程度，定其
    應執行刑如主文，以示懲儆。
肆、無罪部分：　
一、公訴意旨另略以：被告甲○○違反A男、B男、C男、D男、E男
    之意願，分別基於對未滿14歲之男子及對男子強制性交之犯
    意，於附表所示時間、在附表所示地點、以附表所示方式、
    對附表所示之人強制性交得逞。因認被告分別涉犯刑法第22
    1條第1項強制性交、第222條第1項第2款加重強制性交及兒
    童及少年福利與權益保障法第112條第1項前段、刑法第221
    條第1項成年人故意對少年強制性交等罪嫌。
二、按被告未經審判證明有罪確定前，推定其為無罪，犯罪事實
    應依證據認定之，無證據不得認定犯罪事實；不能證明被告
    犯罪或其行為不罰者應諭知無罪之判決，刑事訴訟法第154
    條、第301條第1項分別定有明文。另依據刑事訴訟法第161
    條第1項規定，檢察官就被告犯罪事實，應負舉證責任，並
    指出證明之方法，因此，檢察官對於起訴之犯罪事實，應負
    提出證據及說服之實質舉證責任，倘其所提出之證據，不足
    為被告有罪之積極證明，或其指出證明之方法，無從說服法
    院以形成被告有罪之心證，基於無罪推定之原則，自應為被
    告無罪判決之諭知（最高法院110年度台上字第5412號判決
    意旨參照）。又被害人關於被害經過的陳述，常意在使被告
    受刑事訴追，其證明力自較無利害關係之一般證人的證言薄
    弱，是其陳述是否與事實相符，仍應調查其他證據以資審認
    。亦即須有補強證據資以擔保其陳述之真實性，使不至僅以
    被害人的陳述，作為有罪判決之唯一證據；而所謂補強證據
    ，則指除該陳述本身以外，其他足以證明犯罪事實確具有相
    當程度真實性的證據而言，且該必要之補強證據，係指與構
    成犯罪事實具有關聯性的證據，非僅在增強被害人指訴內容
    之憑信性而已（最高法院110年度台上字第5703號判決意旨
    參照）。至被害人所述被害情形如無瑕疵可指，而就其他方
    面調查又與事實相符，其供述固得採為判決之基礎，然數罪
    併罰案件，因其所涉及之訴訟客體有數個以上，各個犯罪事
    實彼此互不相屬，故均須有補強證據，不得籠統為同一之觀
    察（最高法院102年度台上字第5226號判決意旨參照）。
三、訊據被告堅詞否認有此部分之犯行，除辯稱如前外，其辯護
    人另為被告辯護略以：本案除被害人之指述外，沒有補強證
    據等語（見本院卷三，第90頁）。而公訴意旨認被告另涉犯
    此部分之罪嫌，無非係以證人A男、B男、C男、D男、E男（
    均即被害人）於警詢及偵訊時之證述，及卷附被告與A男間
    之通訊軟體LINE訊息、被告與D男間之通訊軟體Messenger訊
    息及被告與E男間之通訊軟體Messenger訊息為主要論據。經
    查：
　㈠就公訴意旨所指被告如附表所示之犯行，證人A男、B男、C男
    、D男、E男於警詢及偵訊時，均僅能分別證稱各自有如附表
    所示之被害經過，而卷附被告與A男間之通訊軟體LINE訊息
    、與D男間之通訊軟體Messenger訊息及與E男間之通訊軟體M
    essenger訊息，亦僅能證明被告有陸續以使A男、D男、E男
    心生畏懼之方式，分別要求A男、D男、E男服從等事實，然
    此尚與公訴意旨所指強制性交之犯行有間，又乏其他積極證
    據可佐，是本案此部分依檢察官所提之證據，並無與構成公
    訴意旨所指強制性交犯罪事實具有關聯性且足以補強之積極
    證據，自難遽令被告擔負公訴意旨所指此部分之罪責。
　㈡至證人A男於本院審判中雖證稱：曾見被告對B男做過嘴巴對
    生殖器及生殖器對屁股等行為、撫摸D男生殖器之行為等語
    （見本院卷一，第245至246、257至259、271至272頁）；證
    人B男於本院審判中雖證稱：曾見被告對A男做過口交或打手
    槍等行為等語（見本院卷一，第177、179頁）；證人E男於
    本院審判中雖證稱：曾聽聞被告自陳有對B男做過肛交、口
    交等行為等語（見本院卷二，第70至71頁），然核其等所證
    ，或僅泛稱見聞此情，或與公訴意旨所指被告如附表所示犯
    行之時間、地點及方式不符，均無以憑此補強證人A男、B男
    、D男等人此部分之證述。
　㈢綜上所述，本案此部分除證人A男、B男、C男、D男、E男各自
    之證述外，別無其他足以補強其等所述之證據，依檢察官所
    提之證據，尚不足以令本院對被告產生其確有公訴意旨所指
    此部分犯行之確信，揆諸前揭說明，自應為無罪之諭知。又
    本案上開認定，係基於無罪推定原則及個案證據依憑下之判
    斷，非可執此遽謂被害人所述不實，末此敘明。　
四、本案檢察官嗣以109年度偵字第30946號移送併辦之犯罪事實
    ，核與前開經檢察官以108年度偵字第27367、33964號起訴
    之犯罪事實中之部分事實（即起訴書附表編號2、4，被害人
    B男部分）完全相同，本為起訴之範圍，尚無一部起訴之效
    力是否及於他部之問題，又此部分之事實業經本院審理並為
    無罪諭知，自無退併辦之必要，末此說明。
據上論斷，應依刑事訴訟法第299條第1項前段、第301條第1項，
判決如主文。　　　　
本案經檢察官乙○○提起公訴，檢察官林岷奭移送併辦，檢察官簡
志祥、陳建勳、施韋銘到庭執行職務。
中　　華　　民　　國　　111 　年　　9 　　月　　13　　日
                  刑事第十一庭  審判長法  官  潘政宏
                                      法  官  蔡旻穎
                                      法  官  翁健剛
以上正本證明與原本無異。
如不服本判決應於收受判決後20日內向本院提出上訴書狀，並應
敘述具體理由。其未敘述上訴理由者，應於上訴期間屆滿後20日
內向本院補提理由書(均須按他造當事人之人數附繕本)「切勿逕
送上級法院」。 
　　　　　　　　　　　　　　　        書記官　鄭雨涵
中　　華　　民　　國　　111 　年　　9 　　月　　14　　日
兒童及少年福利與權益保障法第112條
成年人教唆、幫助或利用兒童及少年犯罪或與之共同實施犯罪或
故意對其犯罪者，加重其刑至二分之一。但各該罪就被害人係兒
童及少年已定有特別處罰規定者，從其規定。
對於兒童及少年犯罪者，主管機關得獨立告訴。
中華民國刑法第221條
（強制性交罪）
對於男女以強暴、脅迫、恐嚇、催眠術或其他違反其意願之方法
而為性交者，處3年以上10年以下有期徒刑。
前項之未遂犯罰之。
附表：
編號 犯罪時間 被害人 犯罪地點 犯罪方式 備註 ㈠ 99年間 B 男 桃園市大園區自立社區福德宮後方公園之公廁內 以強暴方式要求被害人B男為被告打手槍及口交 對應起訴書附表編號2 ㈡ 101年7、8月間晚間8、9時許 C 男 桃園市大園區自立一街告訴人C男住處旁陰暗處 以強暴方式要求告訴人C男為被告口交 對應起訴書附表編號3 ㈢ 102年1、2月間 B 男 桃園市○○區○○路0段000巷00○0號被告住處 以強暴方式要求被害人B男為被告打手槍及口交 對應起訴書附表編號4 ㈣ 102年7、8月間 C 男 桃園市大園區自立一街告訴人C男住處旁陰暗處 以強暴方式要求告訴人C男為被告口交 對應起訴書附表編號5 ㈤ 103年D男國中三年級期間 D 男 桃園市○○區○○○路000號大魯閣棒壘打擊練習場廁所 以強暴方式要求告訴人D男肛交 對應起訴書附表編號7 ㈥ 107年3、4月間 D 男 桃園市○○區○○路000號被告前租屋處 以強暴方式要求告訴人D男為被告口交 對應起訴書附表編號11 ㈦ 107年12月間 E 男 桃園市○○區○○路000巷○○道路○○○○○○號碼000-0000號紅色自用小客車內 以強暴方式要求告訴人E男為被告口交 對應起訴書附表編號12 ㈧ 108 年2 月10日下午2 時30分許 A 男 桃園市○○區○○○路0段000號雲之海汽車旅館 以強暴、找黑道脅迫方式要求告訴人A男為被告口交，並與告訴人A男肛交 對應起訴書附表編號13